# 请教陈版，母公司单体报表抵消的问题

提问人：18566151110 时间：2020-05-17 15:45:00
请教陈版！
案例：假设母公司有一批存货账面价值 100 元，出售给全资子公司 120 元。子公司对外销售不出去，又销售回母公司，但是按 110 元的金额销售回来的，整个交易就没有什么交易实质。
问题 1 ：那母公司的单体报表上是否需要抵消这笔内部交易？如果不抵消，那审计报告是要披露母公司报表的，这样的报表会不会不公允。
问题 2 ：如果需要抵消，抵消分录应该如何做？
感谢陈版！

回答人：chenyiwei
这种情况很可能表明当初母公司的销售收入确认是存在差错的，即确认了不符合确认条件的收入（注意：作出“整个交易就没有什么交易实质”这一判断还是要谨慎）。应进行前期差错更正处理。合并报表应依据更正后的母公司和子公司报表编制。